【裁判字號】    99,審易,2722
【裁判日期】    990805
【裁判案由】    竊盜等
【裁判全文】
臺灣高雄地方法院刑事判決            99年度審易字第2722號
公  訴  人  臺灣高雄地方法院檢察署檢察官
被      告  戊○○
上列被告因竊盜等案件，經檢察官提起公訴（99年度偵字第9049
號），嗣於本院準備程序中被告就被訴事實為有罪之陳述，經本
院告知簡式審判程序之旨，並聽取被告與公訴人之意見後，合議
庭裁定由受命法官獨任進行簡式審判程序，判決如下：
    主  文
戊○○犯踰越安全設備竊盜罪，累犯，處有期徒刑玖月。又犯踰
越安全設備竊盜罪，處有期徒刑捌月。應執行有期徒刑壹年參月
。
    事  實
一、戊○○前因違反毒品危害防制條例案件，經臺灣高等法院高
    雄分院以91年度上訴字第1431號判處有期徒刑9 月確定，甫
    於民國93年8 月2 日執行完畢。詎其仍不知悔改，意圖為自
    己不法之所有，(一)於98年7 月15日某時許，見甲○○所居住
    之高雄市三民區○○○路510 之1 號10樓住處無人在家，而
    攀爬且開啟氣窗之安全設備而進入後，徒手竊取甲○○所有
    之現金新臺幣（下同）約100 多元得手；(二)於98年8 月18日
    某時許，見乙○○、丁○○、丙○○居住之高雄市三民區○○○路510 之1 號11樓住處無人在家，攀爬且開啟氣窗之安
    全設備而進入後，接續徒手竊取乙○○所有置於桌上之現金
    600 元、丁○○所有之撲滿1 個（約有現金2,000 多元）、
    丙○○所有之「ACER」牌筆記型電腦1 臺得手。嗣丙○○發
    現遭竊後報警處理，經警在高雄市三民區○○○路510 之1
    號10樓窗戶玻璃上採獲指紋2 枚，經送內政部刑事警察局比
    對後，與戊○○之指紋相符，而通知戊○○到案說明。戊○○於接受警察調查期間，在偵查機關未發覺其犯有前開(一)、
    (二)所示犯行前，主動坦承另犯該犯行，而願接受裁判，而悉
    上情。
二、案經甲○○、丁○○、丙○○訴由高雄市政府警察局三民第
    二分局報請臺灣高雄地方法院檢察署檢察官偵查起訴。
    理  由
一、本件被告戊○○所犯之罪，為死刑、無期徒刑、最輕本刑為
    3 年以上有期徒刑以外之罪，其於準備程序進行中，就被訴
    事實為有罪之陳述，經本院告知簡式審判程序之旨，並聽取
    檢察官及被告之意見後，裁定進行簡式審判程序。
二、上開犯罪事實，業經被告於警詢、偵查、本院審理中坦承不
    諱，核與證人即告訴人甲○○、丁○○、丙○○於警詢中之
    證述相符，復有現場勘察報告、內政部警政署刑事警察局98
    年8 月24日刑紋字第0980113293號鑑驗書、照片17張等件在
    卷可查，足認被告之自白與事實相符，足堪採信。從而，本
    件事證明確，被告犯行，應堪認定，應依法論科。
三、按刑法第321 條第1 項第2 款所謂安全設備，係指依社會通
    常觀念足認為防盜之設備而言，窗戶具有防盜之作用，應屬
    刑法第321 條第1 項第2 款所定之其他安全設備（最高法院
    55年台上字第547 號判例、45年台上字第1443號判例參照）
    。而刑法第321 條第1 項第2 款所謂「毀」係指毀損，稱「
    越」則指踰越或超越，只要踰越或超越安全設備之行為使該
    安全設備喪失防閑作用，即該當於前揭規定之要件。是故核
    被告所為，係犯刑法第321 條第1 項第2 款之踰越安全設備
    竊盜罪。又毀越門扇入室行竊，其越入行為即屬侵入住宅，
    已結合於所犯加重竊盜之罪質中，無更構成侵入住宅罪之理
    ，此有最高法院27年度上字第1887號判例可供參考，公訴人
    認此部分之侵入住宅及攜帶兇器竊盜犯行應分論併罰，容有
    誤會，附此敘明。又被告於98年8 月18日某時許，侵入高雄
    市三民區○○○路510 之1 號11樓住處，雖同時於客廳及不
    同分租房間竊取被害人之物品，然被告上開加重竊盜行為，
    應僅為一行為，而侵害不同被害人之財產法益，應論以想像
    競合犯。被告所犯上開2 罪，犯意各別，行為互殊，應分論
    併罰。被告有事實欄所載之前案紀錄，甫於93年8 月2 日執
    行完畢，有卷附臺灣高等法院被告前案紀錄表可按，其受有
    期徒刑執行完畢，5 年以內（98年7 月15日）故意再犯有期
    徒刑以上之罪，為累犯，應就其98年7 月15日竊盜犯行部分
    加重其刑。又被告在未經偵查機關發覺上開犯行前，主動向
    高雄市政府警察局刑警大隊承辦警員坦承上開犯行，而願接
    受裁判之事實，有被告警詢筆錄、本院公務電話記錄在卷可
    參，堪認符合自首要件，爰就此部分之犯行，均依刑法第62
    條前段之規定，減輕其刑。被告所犯之罪有上開加重及減輕
    事由，應依刑法第71條第1 項先加後減之。爰審酌被告正值
    壯年，不思以正途取財，未能尊重他人財產權，而以偷竊方
    式取得財物，且犯後坦承犯罪等一切情狀，分別量處如主文
    所示之刑，並定其應執行刑，以資懲儆。
據上論斷，應依刑事訴訟法第273 條之1 第1 項、第284 條之1
、第299 條第1 項前段，刑法第321 條第1 項第2 款、第47條第
1 項、第62條前段、第51條第5 款 ，判決如主文。
本案經檢察官杜妍慧到庭執行職務。
中    華    民    國    99    年     8    月     5    日
                  刑事第十庭  法  官  曾子珍
以上正本證明與原本無異。
如不服本判決應於收受本判決後10日內向本院提出上訴書狀，並
應敘述具體理由，如未敘述上訴理由者，應於上訴期間屆滿後20
日內補提理由書狀於本院（均須按他造當事人之人數附繕本）「
切勿逕送上級法院」。
中    華    民    國    99    年     8    月     5    日
                              書記官  李承悌
附錄本案論罪科刑法條：
中華民國刑法第321條
（加重竊盜罪）
犯竊盜罪而有左列情形之一者，處 6 月以上、 5 年以下有期
徒刑：
一、於夜間侵入住宅或有人居住之建築物、船艦或隱匿其內而
    犯之者。
二、毀越門扇、牆垣或其他安全設備而犯之者。
三、攜帶兇器而犯之者。
四、結夥三人以上而犯之者。
五、乘火災、水災或其他災害之際而犯之者。
六、在車站或埠頭而犯之者。
前項之未遂犯罰之。

司法院資訊處製作；財團法人民間司法改革基金會備份。
